臺灣高等法院刑事裁定
101年度聲字第1951號
抗  告   人
即 受 刑 人  陳捷昕




上列抗告人因聲請定其應執行刑案件，不服本院中華民國101年6
月22日裁定（101年度聲字第1951號），提起抗告，本院裁定如
下：
    主  文
抗告駁回。
    理  由
一、按抗告期間，除有特別規定外，為五日，自送達裁定後起算
    ；原審法院認為抗告不合法律上之程式或法律上不應准許，
    或其抗告權已經喪失者，應以裁定駁回之；抗告法院認為抗
    告有第408條第1項前段之情形者，應以裁定駁回之，刑事訴
    訟法第406條前段、第408條第1項前段、第411條前段分別定
    有明文。再被告住、居所、事務所及所在地不明者，得為公
    示送達；又公示送達自最後登載報紙或通知公告之日起，經
    三十日發生效力，刑事訴訟法第59條、第60條亦分別定有明
    文。
二、抗告意旨略以：抗告人即受刑人陳捷昕自民國100年間至108
    年10月7日間，因遭通緝居無定所，迄108年12月6日受刑接
    獲執行指揮書，始知裁定內容，因不服裁定，請基於受刑人
    權益考量，准予抗告並從輕酌定應執行刑等語（詳刑事抗告
    狀及本院109年4月16日訊問筆錄）。
三、經查：抗告人因聲請定應執行刑案件，經本院於民國101年6
    月22日以101年度聲字第1951號裁定定其應執行有期徒刑4年
    4月。又其戶籍設在非其住居、工作地點之新北○○○○○○○○○（
    新北市○○區○○街0號2樓），本院裁定後，於101年7月4日、1
    9日，向受刑人陳報之居所（臺北市○○區○○路000號5樓、臺
    北市○○區○○路0段00號4樓）送達裁定正本，均未獲會晤本人
    亦無受領文書之同居人或受僱人，而寄存送達於臺北市政府
    警察局士林分局後港派出所、臺北市政府警察局信義分局三
    張犁派出所，嗣亦未經具領，有送達證書、出入監簡列表、
    個人基本資料查詢結果附卷可稽（見本院卷第73至85頁）。
    本院遂於101年8月16日以抗告人之現住居所不明，依刑事訴
    訟法第59條第1款規定，裁定將原裁定公示送達，除將應送
    達之文書，於101年8月22日公告黏貼於法院牌示處外，另由
    臺北市信義區公所（101年8月23日）、新北市新店區公所（
    101年8月23日）、臺北市士林區公所（101年8月24日）揭示
    於該所公告欄，有裁定書、公示送達證書、臺北市信義區公
    所101年8月23日函、新北市新店區公所101年8月23日函、臺
    北市士林區公所101年8月24日函在卷可考（見本院卷第86至
    91、95至97頁）。是依刑事訴訟法第60條第2項規定，公示
    送達自最後通知公告之日（101年8月24日）起經30日即101
    年9月23日發生送達於抗告人之效力，又同年9月28、29日適
    為星期六、日，故抗告期間應至101年9月30日屆滿。抗告人
    遲至109年3月31日始行提起抗告，有法務部○○○○○○○收狀登
    記章所載之收狀日期附於抗告狀可稽，抗告顯已逾越法定抗
    告期間，因認其抗告不合法律上之程式，應予駁回。
據上論斷，應依刑事訴訟法第408條第1項，裁定如主文。
中    華    民    國    109    年    5    月    4     日
                  刑事第六庭    審判長法  官    劉方慈
                                      法  官    林家賢
                                      法  官    朱嘉川
以上正本證明與原本無異。
如不服本裁定，應於收受送達後五日內向本院提出抗告狀。
                                      書記官    陳韻如
中    華    民    國    109    年    5    月    4     日